臺灣彰化地方法院刑事判決　　　　　　　 94年度易字第529號
公　訴　人　臺灣彰化地方法院檢察署檢察官
被　　　告　甲○○
上列被告因違反毒品危害防制條例案件，經檢察官聲請簡易判決
處刑（94年度毒偵字第270號），本院彰化簡易庭認為不宜，移
往本院刑事庭改依通常程序審理判決如下：
    主  文
甲○○施用第二級毒品，處有期徒刑伍月，如易科罰金，以參佰
元折算壹日。
    事  實
一、甲○○前因施用毒品案件，經裁定送觀察、勒戒後，認無繼
    續施用毒品之傾向，於民國（下同）89年11月18日執行完畢
    釋放，並由臺灣彰化地方法院檢察署檢察官於同日以89年度
    毒偵字第5575號為不起訴處分確定。詎其仍未戒除毒癮，復
    於93年6月21日回溯96小時內之某一時點，在不詳地點，以
    不詳方式，施用第二級毒品甲基安非他命1次。嗣於94年6
    月21日上午10時15分許，在彰化縣花壇鄉○○村○○路仁山
    巷36號之居所，為警持搜索票查獲，始知悉上情。
二、案經彰化縣警察局報請臺灣彰化地方法院檢察署檢察官偵查
    起訴。
    理  由
一、訊據被告甲○○矢口否認有何施用第二級毒品甲基安非他命
    之犯行，辯稱：伊並無施用甲基安非他命，可能是因為有服
    用中藥所造成，伊在警詢及偵查中所言並不實在云云。經查
    ：被告於94年6月21日上午10時15分許獲案後，經警採集其
    尿液送驗結果，確呈甲基安非他命陽性反應，有彰化縣警察
    局刑警隊委託檢驗尿液代號及真實姓名對照認證單、彰化縣
    衛生局煙毒尿液檢驗成績書及詮昕科技股份有限公司濫用藥
    物尿液檢驗報告各1件附卷可稽。被告雖否認有施用第二級
    毒品甲基安非他命，惟本件送驗機關之詮昕科技股份有限公
    司，其檢驗方式係採氣相層析質譜儀（GC/MS）作進一步確
    認，而以氣相層析質譜儀作藥物及其代謝產物之定性及定量
    分析，幾乎不會有偽陽性反應產生。而被告雖辯稱：可能係
    服用中藥而造成甲基安非他命陽性反應乙節，惟其迄於本院
    言詞辯論終結前，均未提出其係長期服用何種中藥導致尿液
    出現甲基安非他命陽性反應，僅空言辯稱並未吸食安非他命
    云云，自難足採。又甲基安非他命經口服投與後，約70%於
    24小時內自尿中排出，約90%於96小時內自尿中排出，而其
    成分之檢出，與其投與方式、投與量、個人體質、採尿時間
    與檢測儀器之精密度等諸多因素有關，因此僅憑尿液中呈安
    非他命陽性反應，推算吸食時間距採集時間之長短，最長可
    能不會超過4日（參行政院衛生署藥物食品檢驗局81年2月8
    日藥檢壹字001156號函），足認被告於94年6月21日為警
    採尿前96小時內某時確曾有施用第二級毒品甲基安非他命之
    犯行，綜上，被告否認施用甲基安非他命乙節，不足採信。
    再者，被告前因施用毒品案件，經裁定送觀察、勒戒後，認
    無繼續施用毒品之傾向，於89年11月18日執行完畢釋放，並
    由臺灣彰化地方法院檢察署檢察官於同日以89年度毒偵字第
    5575號為不起訴處分確定乙情，亦有該不起訴處分書、臺灣
    高等法院被告全國前案紀錄表及在監在押紀錄表等件附卷可
    按。被告於觀察勒戒執行完畢釋放後，5年內再犯毒品危害
    防制條例第10條第2項之罪，本件事證明確，被告上開犯行
    洵堪認定，應依法論科。
二、核被告甲○○所為，係犯毒品危害防制條例第10條第2項之
    施用第二級毒品罪。被告為施用第二級毒品甲基安非他命而
    持有第二級毒品之低度行為，應為施用之高度行為所吸收，
    不另論罪。爰審酌被告歷經觀察勒戒處遇措施，猶未能知所
    收斂而遠離毒害，戒毒意志尚非堅定，及其犯罪之動機、目
    的、手段、施用毒品之期間、次數，暨犯罪後否認犯行等一
    切情狀，量處如主文所示之刑，並諭知易科罰金之折算標準
    ，以示懲儆。
據上論斷，應依刑事訴訟法第452條、第299條第1項前段，毒品
危害防制條例第10條第2項，刑法第41條第1項前段，罰金罰鍰提
高標準條例第2條，判決如主文。
本案經檢察官賴志盛到庭執行職務。
中　　華　　民　　國　　94　　年　　7　　月　　27　　日
                  刑事第二庭  審判長法  官  石馨文
                                    法  官  李水源
                                    法  官  黃齡玉
以上正本證明與原本無異。
如不服本判決，應於判決送達後10日內向本院提出上訴狀 (須附
繕本)。
中　　華　　民　　國　　94　　年　　7　　月　　27　　日
                                    書記官  施嘉玫
附錄法條毒品危害防制條例第10條第2項：
施用第二級毒品者，處三年以下有期徒刑。
